【裁判字號】    97,交訴,29
【裁判日期】    970930
【裁判案由】    妨害公務等
【裁判全文】
臺灣桃園地方法院刑事判決              97年度交訴字第29號
公  訴  人  臺灣桃園地方法院檢察署檢察官
被      告  甲○○
                    號3樓
上列被告因妨害公務等案件，經檢察官提起公訴（97年度偵字第
9154號），被告於準備程序中對檢察官起訴事實為有罪之陳述，
經本院合議庭裁定依簡式審判程序審理，本院判決如下：
    主  文
甲○○以加害生命、身體之事，恐嚇他人致生危害於安全，處拘
役拾日，如易科罰金，以新臺幣壹仟元折算壹日；又漏逸煤氣
，致生公共危險，處有期徒刑月，如易科罰金，以新臺幣壹仟
元折算壹日；又損壞公務員職務上掌管之物品，處有期徒刑月
，如易科罰金，以新臺幣壹仟元折算壹日；又對於公務員依法執
行職務時，施強暴，處拘役伍拾日，如易科罰金，以新臺幣壹仟
元折算壹日；又服用酒類，不能安全駕駛動力交通工具而駕駛，
處拘役拾日，如易科罰金，以新臺幣壹仟元折算壹日。應執行
有期徒刑伍月，拘役壹佰日，有期徒刑、拘役如易科罰金，均以
新臺幣壹仟元折算壹日。緩刑貳年，緩刑期間付保護管束。
    事實及理由
一、甲○○於民國97年4 月9 日晚上9 時許，在其位於桃園縣龍
    潭鄉○○路○○段401 巷2 弄3 號3 樓住處內飲用保力達加
    啤酒，飲用酒後情緒不穩，甲○○之妻舅林恭立聽聞後前來
    勸說，與甲○○發生口角，甲○○竟基於恐嚇危害安全之犯
    意，向林恭立恫稱：「我只有一個人，你有老婆小孩」、「
    給你死」等語，使林恭立心生畏怖，致生危害於安全。甲○
    ○之妻林晏如見狀乃報警處理，而甲○○於同日晚上11時30
    分許，得知林晏如已報警，竟基於逸漏煤氣之犯意，自陽台
    將瓦斯桶搬至客廳，並打開瓦斯桶開關漏逸煤氣，而如使人
    吸入漏逸之煤氣易造成缺氧昏迷、窒息死亡，倘驟遇火星將
    有引燃煤氣爆炸之可能，對自宅、附近之其他住戶及該處附
    近之車輛、行人等之生命、財產均造成威脅，致生公共危險
    （嗣林晏如趁甲○○離開至1 樓後，迅關閉瓦斯桶開關，始
    未釀成災禍）。其後，甲○○發現住處外有巡邏車、消防車
    、救護車在旁戒備，因恐遭警逮捕，明知其飲酒後已達不能
    安全駕駛動力交通工具之程度，仍欲駕駛車牌號碼7U-0392
    號自小客車離開，見消防車、救護車、巡邏車停放巷口，阻
    其去路，竟基於毀損公務員職務上掌管之物品之犯意，駕車
    衝撞車牌號碼872-QP號之消防水箱車（起訴書誤繕為7410-H
    C 號），繼之又衝撞車牌號碼7410-HC 號之救護車及車牌號
    碼3196-HG 號之巡邏車，致消防水箱車之水泵浦、動力泵浦
    、右後葉子板、右中門葉子板及右前門葉子板損壞，救護車
    之左、右方向邊燈、右頭燈燈座保險桿、絞盤矯正器、絞盤
    防雨罩及側壓管損壞，巡邏車之後葉子板及後保險桿亦損壞
    。甲○○復明知楊智聰係在據報至現場依法執行職務之警員
    ，仍基於妨害公務之犯意，駕車衝撞站立在消防車與救護車
    中間之楊智聰，致楊智聰受有左小腿擦挫傷、右大腿、雙膝
    、右小腿及右足踝挫傷等傷害（傷害部分業據楊智聰撤回告
    訴）。嗣經警將甲○○帶回桃園縣政府警察局龍潭分局高平
    派出所製作筆錄，並於翌日（10日）凌晨3 時21分對之實施
    酒測，測得其呼氣所含酒精成分為每公升0.67毫克而查獲。
二、上開犯罪事實有以下證據可資證明：
  (一)被告甲○○於本院審理時之自白。
  (二)證人林晏如、林恭立、許登盛於警詢及檢察官訊問時之證述
    。
  (三)證人楊智聰於檢察官訊問時之證述。
  (四)證人黃瑞霞、邱棟陞、黃國豪、袁志元於警詢時之證述。
  (五)國軍桃園總醫院附設民眾診療服務處診斷證明書1份。
  (六)現場照片7張。
  (七)酒精濃度檢測測試單1 紙、刑法第185 條之3 案件觀察紀錄
    表1 份、桃園縣政府警察局汽車駕駛人酒後生理協調平衡檢
    測紀錄卡1 份。
三、論罪科刑：
  (一)核被告甲○○所為，係犯刑法第305 條之恐嚇危害安全罪（
    起訴書誤載為刑法第205 條，業經檢察官於準備程序中當庭
    更正）、同法第177 條第1 項之漏逸氣體罪、同法第138 條
    之損壞公務員職務上掌管之物品罪、同法第135 條第1 項之
    妨害公務罪及同法第185 條之3 服用酒類不能安全駕駛動力
    交通工具而駕駛罪。
  (二)被告所犯上開各罪，犯罪各別，罪名不同，應予分論併罰。
  (三)爰審酌被告酒後一時情緒不穩，與前來關心勸說之林恭立發
    生口角，並出言恐嚇，又開啟瓦斯桶漏逸煤氣，其行為對於
    居家、毗鄰住戶之生命、財產安全危害甚大，且酒後駕車衝
    撞消防車、救護車、巡邏車等，及對執勤警員楊智聰施強暴
    行為，本不宜輕縱，惟念及被告犯後坦承全部犯行，並已賠
    償消防車、救護車等之修理費用（參卷附和解書、桃園縣龍
    潭鄉調解委員會調解書影本各1 份），並已與楊智聰在本院
    達成民事和解，已深具悔意等一切情狀，分別量處如主文所
    示之刑，並均諭知易科罰金之折算標準，並依刑法第51條第
    5 款、第6 款之規定，定其應執行刑，併諭知易科罰金之折
    算標準，以資懲儆。
  (四)末查，被告前無任何前案紀錄，有臺灣高等法院被告前案紀
    錄表1 份在卷足憑，茲念被告因一時思慮欠周，致罹刑章，
    其經此偵審程序及刑之宣告之教訓，當知所警惕，而無再犯
    之虞，本院認對被告所宣告之刑，以暫不執行為適當，爰予
    宣告緩刑2 年，以勵自新，併依刑法第93條第1 項之規定，
    諭知於緩刑期間付保護管束，俾由專業人員予以輔導，以觀
    後效。
四、公訴意旨另以：被告甲○○基於傷害之犯意，駕車衝撞楊智
    聰，致楊智聰受有左小腿擦挫傷、右大腿、雙膝、右小腿及
    右足踝挫傷等傷害，因認被告甲○○此部分亦觸犯刑法第27
    7條第1項之傷害罪嫌。
  (一)按告訴乃論之罪，告訴人於第一審辯論終結前得撤回其告訴
    ；又告訴經撤回者，應諭知不受理之判決，刑事訴訟法第23
    8條第1項、第303條第3款分別定有明文。
  (二)查被告甲○○所犯前開傷害罪，依刑法第287 條前段之規定
    ，須告訴乃論。茲據告訴人楊智聰於97年9 月15日當庭撤回
    告訴（見本院卷第37頁），揆諸前開法條，原應為不受理之
    判決，惟公訴意旨認此部分與前揭經本院論罪科刑之妨害公
    務罪間，有想像競合犯之裁判上一罪關係（參本院卷第36頁
    ），爰不另為不受理之諭知，附此敘明。
據上論斷，應依刑事訴訟法第273 條之1 第1 項、第299 條第1
項前段，刑法第305 條、第177 條第1 項、第138 條、第135 條
第1 項、第185 條之3 、第51條第5 款、第51條第6 款、第41條
第1 項前段、第74條第1 項第1 款、第93條第1 項，刑法施行法
第1條之1，判決如主文。
本案經檢察官周芝君到庭執行職務。
中    華    民    國    97    年    9     月    30    日
                  刑事第十二庭  法  官  許雅婷
以上正本證明與原本無異。
如不服本判決，應於判決送達後10日內向本院提出上訴狀（應附
繕本），其未敘述上訴理由者，應於上訴期間屆滿後20日內補提
理由書狀於本院，上訴於臺灣高等法院。
                                書記官  吳玉蘭
中    華    民    國    97    年    10    月    1     日
附錄本案論罪科刑法條全文：
中華民國刑法第305條
以加害生命、身體、自由、名譽、財產之事，恐嚇他人致生危害
於安全者，處2 年以下有期徒刑、拘役或3 百元以下罰金。
中華民國刑法第177條
漏逸或間隔蒸氣、電氣、煤氣或其他氣體，致生公共危險者，處
3 年以下有期徒刑、拘役或3 百元以下罰金。
因而致人於死者，處無期徒刑或7 年以上有期徒刑。致重傷者，
處3 年以上10年以下有期徒刑。
中華民國刑法第138條
毀棄、損壞或隱匿公務員職務上掌管或委託第三人掌管之文書、
圖畫、物品，或致令不堪用者，處 5 年以下有期徒刑。
中華民國刑法第135條
對於公務員依法執行職務時，施強暴脅迫者，處3 年以下有期徒
刑、拘役或3 百元以下罰金。
意圖使公務員執行一定之職務或妨害其依法執行一定之職務或使
公務員辭職，而施強暴脅迫者，亦同。
犯前二項之罪，因而致公務員於死者，處無期徒刑或7 年以上有
期徒刑；致重傷者，處3 年以上、10年以下有期徒刑。
中華民國刑法第185條之3
服用毒品、麻醉藥品、酒類或其他相類之物，不能安全駕駛動力
交通工具而駕駛者，處1 年以下有期徒刑、拘役或科或併科15萬
元以下罰金。


司法院資訊處製作；財團法人民間司法改革基金會備份。
